【裁判字號】    95,台上,1092
【裁判日期】    950525
【裁判案由】    遷讓房屋
【裁判全文】
最高法院民事裁定            九十五年度台上字第一０九二號
    上  訴  人  甲○○
    訴訟代理人  楊昌禧律師
    被 上訴 人  乙○○
                        1-1.
                丙○○
上列當事人間請求遷讓房屋事件，上訴人對於中華民國九十四年
三月九日台灣高等法院高雄分院第二審判決（九十二年度上易字
第四九號），提起上訴，本院裁定如下：
    主  文
上訴駁回。
第三審訴訟費用由上訴人負擔。
    理  由
按上訴第三審法院，非以原判決違背法令為理由，不得為之。又
提起上訴，上訴狀內應記載上訴理由，表明原判決所違背之法令
及其具體內容，暨依訴訟資料合於該違背法令之具體事實，其依
民事訴訟法第四百六十九條之一規定提起上訴者，並應具體敘述
為從事法之續造、確保裁判之一致性或其他所涉及之法律見解具
有原則上重要性之理由。同法第四百六十七條、第四百七十條第
二項定有明文。而依同法第四百六十八條規定，判決不適用法規
或適用不當者，為違背法令；依同法第四百六十九條規定，判決
有該條所列各款情形之一者，為當然違背法令。是當事人提起上
訴，如以同法第四百六十九條所列各款情形為理由時，其上訴狀
或理由書應表明該判決有合於各該條款規定情形之具體內容，及
係依何訴訟資料合於該違背法令之具體事實。如依同法第四百六
十八條規定，以原判決有不適用法規或適用法規不當為理由時，
其上訴狀或理由書應表明該判決所違背之法令條項，或有關判例
、解釋字號，或成文法以外之習慣或法理等及其具體內容，暨係
依何訴訟資料合於該違背法令之具體事實，並具體敘述為從事法
之續造、確保裁判之一致性或其他所涉及之法律見解具有原則上
重要性之理由。上訴狀或理由書如未依上述方法表明，或其所表
明者與上開法條規定不合時，即難認為已合法表明上訴理由，其
上訴自非合法。本件上訴人對原判決提起第三審上訴，雖以原判
決違背法令為由，惟核其上訴理由狀所載內容，係就原審取捨證
據、認定事實之職權行使所論斷：坐落高雄縣橋頭鄉○○段一七
八地號、一七九地號、一八０地號土地及其上門牌號碼為高雄縣
橋頭鄉○○村○○路一之一號房屋（下稱系爭不動產），原為被
上訴人所有，雖於民國八十六年三月二十四日以買賣為原因移轉
登記為上訴人所有，惟被上訴人否認曾與上訴人簽立不動產買賣
契約，亦否認上訴人據為辦理所有權移轉登記之台灣高雄地方法
院八十六年度公字第七００一二三號公證書暨所附授權書與不動
產買賣所有權移轉契約書（以下合稱辦理移轉登記文書）上被上
訴人名義之印文為真正。而辦理移轉登記文書上被上訴人名義之
印文，與公證書卷內所附被上訴人對其真正不爭執之印鑑證明之
印文，經送請法務部調查局鑑定結果並不相同，足見上訴人並非
以被上訴人印鑑證明之印章辦理系爭不動產所有權移轉登記。則
上訴人配偶鄭高峰證述印章係被上訴人所交付云云，並不足採。
又兩造均未親自簽立不動產買賣書面契約，而係鄭高峰將相關文
件交付代書辦理，印章亦係鄭高峰蓋好後始交付代書，已經鄭高
峰及代書蔡元珍證述在卷，被上訴人既未於辦理移轉登記文書蓋
章，而上訴人未能舉證證明印章確屬被上訴人所有，難認上述辦
理移轉登記文書為真正。上訴人既未能舉證證明兩造間確有買賣
系爭不動產之合意，即不得依買賣關係請求被上訴人交付系爭房
屋。又上訴人所為所有權移轉登記，並無法律上原因，不得對抗
真正所有權人之被上訴人，上訴人自亦不得依民法第七百六十七
條規定請求被上訴人返還系爭房屋，其請求被上訴人按月給付六
千元之損害金，亦屬無據等情，指摘其為不當，並就原審已論斷
、調查者，泛言未論斷調查，而非表明該判決所違背之法令及其
具體內容，暨依訴訟資料合於該違背法令之具體事實，並具體敘
述為從事法之續造、確保裁判之一致性或其他所涉及之法律見解
具有原則上重要性之理由，難認其已合法表明上訴理由，依首揭
說明，應認其上訴為不合法。
據上論結，本件上訴為不合法。依民事訴訟法第四百八十一條、
第四百四十四條第一項、第九十五條、第七十八條，裁定如主文
。
中    華    民    國  九十五  年    五    月  二十五  日
                      最高法院民事第八庭
                          審判長法官  朱  建  男
                                法官  顏  南  全
                                法官  許  澍  林
                                法官  鄭  傑  夫
                                法官  蘇  清  恭
      本件正本證明與原本無異
                                      書  記  官
中    華    民    國  九十五  年    六    月    九    日
                                                      Ｋ


司法院資訊處製作；財團法人民間司法改革基金會備份。
